臺灣高雄地方法院刑事裁定
111年度聲字第717號
聲  請  人  臺灣高雄地方檢察署檢察官
受  刑  人  鄭博仁



上列聲請人因受刑人數罪併罰有二裁判以上，聲請定其應執行之
刑（111年度執聲字第548號），本院裁定如下：
    主  文
鄭博仁犯如附表所示之罪，所處如附表所示之刑，有期徒刑部分
，應執行有期徒刑伍年肆月。
    理  由
一、聲請意旨略以：受刑人鄭博仁因犯如附表所示之罪，先後經
    判決確定如附表所示之刑，應依刑法第50條、第53條及第51
    條第5 款，分別定應執行刑，爰依刑事訴訟法第477 條第1
    項規定聲請裁定等語。
二、按裁判確定前犯數罪者，併合處罰之；數罪併罰，有二裁判
    以上者，依第51條之規定，定其應執行之刑；數罪併罰，分
    別宣告其罪之刑，宣告多數有期徒刑者，於各刑中之最長期
    以上，各刑合併之刑期以下，定其刑期，但不得逾30年，刑
    法第50條、第53條、第51條第5 款分別定有明文。另依刑法
    第53條所定，應依刑法第51條第5 款規定定其應執行之刑者
    ，由該案犯罪事實最後判決之法院之檢察官，聲請該法院裁
    定之，刑事訴訟法第477 條第1 項亦有明定。又按數罪併罰
    中之一罪，雖得易科罰金，若因與不得易科之他罪合併處罰
    結果而不得易科罰金時，原可易科罰金部分所處之刑，毋庸
    為易科折算標準之記載（司法院大法官解釋第144 號解釋意
    旨參照）。另刑事訴訟法第370 條第2 項、第3 項，已針對
    第二審上訴案件之定應執行之刑，明定有不利益變更禁止原
    則之適用。而分屬不同案件之數罪併罰，倘一裁判宣告數罪
    之刑，曾經定其執行刑，再與其他裁判宣告之刑定其執行刑
    時，在法理上亦應同受此原則之拘束。亦即，上述另定之執
    行刑，其裁量所定之刑期，不得較重於前定之執行刑加計後
    裁判宣告之刑之總和（最高法院108 年度台非字第48號判決
    意旨可資參照）。再按法律上屬於自由裁量事項，尚非概無
    法律性之拘束，在法律上有其外部界限及內部界限。前者法
    律之具體規定，使法院得以具體選擇為適當裁判，此為自由
    裁量之外部界限。後者法院為自由裁量時，應考量法律之目
    的，法律秩序之理念所在，此為自由裁量之內部界限。法院
    為裁判時，二者均不得有所逾越。再數罪併罰而有二裁判以
    上，應定其應執行刑之案件，法院所為刑之酌定，固屬自由
    裁量事項，然對於法律之內、外部界限，仍均應受其拘束（
    最高法院91年台非字第32號、92年度台非字第187 號判決意
    旨可資參照）。
三、經查，受刑人所犯如附表所示之罪，業經法院判處如附表所
    示之刑，並於如附表所載之日期分別確定在案，有臺灣高等
    法院被告前案紀錄表、各該刑事判決書在卷可稽。又受刑人
    所犯如附表編號1、2、5、10、11 所示之罪屬得易科罰金之
    罪，其餘則係不得易科罰金之罪，依刑法第50條第1 項但書
    第1 款、第2 項之規定，須經受刑人請求檢察官聲請定其應
    執行刑者，始得依刑法第51條規定定之，茲受刑人就附表所
    示之各罪，業已於民國111 年4月21 日具狀請求檢察官聲請
    合併定其應執行之刑，此有受刑人聲請書1 份存卷可佐。再
    者，檢察官向犯罪事實最後判決之法院即本院聲請定其應執
    行之刑，且受刑人所犯如附表所示各罪，符合刑法第50條第
    1 項所定得予定執行刑之要件，且本院審核受刑人所犯如附
    表所示之罪，均係於附表編號1 所示判決確定日前為之，核
    與首揭規定並無不合，是檢察官本件聲請為正當，應予准許
    。又受刑人所犯如附表編號3-4、6-9、10-11 所示之罪，曾
    於各該判決定應執行刑，本院就附表所示之罪，再為定應執
    行刑之裁判時，既不得逾越刑法第51條第5 款所定法律外部
    界限（即不得重於附表編號1-11 所示之總和8 年5 月），
    亦應受前開裁判所為定應執行刑內部界限之拘束，即不得重
    於曾經定應執行刑所示定應執行刑與其餘各罪所示判決刑度
    加計之總和（計算式：10月＋3年10月＋4 月＋3月＋2月＋4月＝5
    年9月），本院衡酌附表所示各罪，為違反毒品危害防制條
    例、藥事法、竊盜、詐欺、槍砲彈藥刀械管制條例、強制、
    恐嚇危安罪，考量各罪之罪值類型、犯罪時間，及各次犯行
    之犯罪態樣及犯罪所生危害等總體情狀，復參酌受刑人對於
    本件定應執行刑案件於111 年4月21 日以書面陳述之意見（
    見卷附臺灣高雄地方檢察署受刑人是否同意聲請定執行刑調
    查表），定其應執行刑如主文所示。又本件受刑人所犯如附
    表編號1、2、5、10、11 所示之犯行，為得易科罰金之罪，
    則揆諸前揭說明，附表編號1、2、5、10、11所示之罪與其
    餘各罪合併處罰結果，本院於定執行刑時，自無庸為易科罰
    金之諭知，附此敘明。
四、依刑事訴訟法第477 條第1 項，刑法第50條第1 項但書第1
    款、第2 項、第53條、第51條第5 款，裁定如主文。
中　　華　　民　　國　　111 　年　　5 　　月　　10　　日
                  刑事第四庭    法　官  陳芷萱
以上正本證明與原本無異。
如不服本裁定，應於收受送達後5 日內向本院提出抗告狀。
中　　華　　民　　國　　111 　年　　5 　　月　　10　　日
　　　　　　　　　　　　　　　　書記官　林怡秀　　　　　　　　

附表：
 編          號           1          2          3  罪          名    施用第二級毒品罪    施用第二級毒品罪     轉讓禁藥罪  宣    告    刑  有期徒刑3月，如易科罰金以新臺幣1000元折算一日 有期徒刑2月，如易科罰金以新臺幣1000元折算一日      有期徒刑6月  犯  罪  日  期     108年01月08日    107年12月11日    108年01月07日 偵查(自訴)機關年  度  案  號  高雄地檢108年度毒偵字第300號 橋頭地檢108年度毒偵字第701號 高雄地檢108年度偵字第4528號 最  後    事實審 法    院       高雄地院       橋頭地院      高雄地院  案    號  108年度簡字第731號  108年度簡字第995號    108年度審訴字      第1058號  判決日期    108年05月08日    108年05月31日    108年11月26日 確  定    判  決 法    院       高雄地院       橋頭地院      高雄地院  案    號  108年度簡字第731號  108年度簡字第995號    108年度審訴字      第1058號  判    決確定日期    108年05月28日    108年06月25日    108年12月17日 備           註  高雄地檢108年度執字第5503號 橋頭地檢108年度執字第4074號 高雄地檢109年度執字第1376號（編號3、4 ，曾定應執行有期徒刑10月) 

 編          號           4          5          6  罪          名      轉讓禁藥罪        竊盜罪    三人以上共同     詐欺取財罪  宣    告    刑       有期徒刑6月 有期徒刑4月，如易科罰金以新臺幣1000元折算一日     有期徒刑1年4月  犯  罪  日  期     108年01月08日  108年01月03日至01月08日間某時    106年06月05日 偵查(自訴)機關年  度  案  號  高雄地檢108年度偵字第4528號 高雄地檢108年度偵字第106號等 高雄地檢108年度偵字第106號等 最  後    事實審 法    院       高雄地院       高雄地院      雄高分院  案    號   108年度審訴字      第1058號    108年度訴字第      408、534號     109年度上訴字     第164、165號  判決日期    108年11月26日    108年11月28日    109年04月23日 確  定    判  決 法    院       橋頭地院       高雄地院      最高法院  案    號   108年度審訴字      第1058號    108年度訴字第      408、534號     110年度台上字     第333、335號  判    決確定日期    108年12月17日    109年03月26日    110年01月20日 備           註  高雄地檢109年度執字第1376號（編號3、4 ，曾定應執行有期徒刑10月) 高雄地檢109年度執字第5286號 高雄地檢110年度執字第1579號（編號6至9，曾定應執行有期徒刑3年10月) 

 編          號           7          8          9  罪          名  非法持有可發射子彈具殺傷力之槍枝罪 以網際網路對公眾散布而詐欺取財罪 以網際網路對公眾散布而詐欺取財罪  宣    告    刑     有期徒刑2年6月 （併科罰金部分不在本次定刑範圍）      有期徒刑1年     有期徒刑1年4月  犯  罪  日  期  107年12月間起至108年01月08日    108年01月04日    108年01月06日 偵查(自訴)機關年  度  案  號  高雄地檢108年度偵字第106號等 高雄地檢108年度偵字第106號等 高雄地檢108年度偵字第106號等 最  後    事實審 法    院      雄高分院      雄高分院      雄高分院  案    號     109年度上訴字     第164、165號     109年度上訴字     第164、165號     109年度上訴字     第164、165號  判決日期    109年04月23日    109年04月23日    109年04月23日 確  定    判  決 法    院      最高法院      最高法院      最高法院  案    號     110年度台上字     第333、335號     110年度台上字     第333、335號     110年度台上字     第333、335號  判    決確定日期    110年01月20日    110年01月20日    110年01月20日 備           註  高雄地檢110年度執字第1579號（編號6至9，曾定應執行有期徒刑3年10月)   

 編          號           10          11  罪          名      共同犯強制罪    恐嚇危害安全罪  宣    告    刑  有期徒刑3月，如易科罰金以新臺幣1000元折算一日 有期徒刑3月，如易科罰金以新臺幣1000元折算一日  犯  罪  日  期     107年11月25日    108年01月05日 偵查(自訴)機關年  度  案  號  高雄地檢108年度偵字第12043號等 高雄地檢108年度偵字第12043號等 最  後    事實審 法    院       高雄地院       高雄地院  案    號  109年度訴字第710號  109年度訴字第710號  判決日期    110年06月11日    110年06月11日 確  定    判  決 法    院       高雄地院       高雄地院  案    號  109年度訴字第710號  109年度訴字第710號  判    決確定日期    110年07月21日    110年07月21日 備           註  高雄地檢110年度執字第5211號（編號10、11，曾定應執行有期徒刑4月，如易科罰金以新臺幣1000元折算一日)